# 新准则下的存货跌价准备转销问题

提问人：小红帽茁壮成长 时间：2020-02-20 08:05:30
请教一下陈版主，在新准则下，为什么要将存货跌价准备冲销主营业务成本呢？背后的原理是什么？
企业可能利用存货跌价准备转销进行盈余管理，比如某个产品的毛利率失去了可比性，并且在转销时成本冲销操作起来也十分麻烦。
这是存货跌价结转的一篇文章 https://mp.weixin.qq.com/s/_x9uWvzy_i8nYSSmpHp93g感谢陈版主

回答人：chenyiwei
主要考虑是：结转销售成本的金额应当是存货的账面价值，而账面价值是成本减去减值准备后的净额，所以将实现销售时减值准备的转销数计入营业成本。当然如你所述，这种做法存在调节毛利率的问题。